臺灣臺中地方法院刑事判決
111年度交易字第1203號
公  訴  人  臺灣臺中地方檢察署檢察官
被      告  趙翊皓


上列被告因過失傷害案件，經檢察官提起公訴（111年度偵字第6
94號），本院判決如下：
    主    文
丙○○犯過失傷害罪，處有期徒刑貳月，如易科罰金，以新臺幣壹
仟元折算壹日。
    犯罪事實
一、丙○○於民國110年4月22日17時56分，騎乘車牌號碼000-000
    號普通重型機車，自臺中市○○區○○○○路000號前路旁起駛往
    軍福十一路由東往西方向行駛時，本應注意起駛前應注意前
    後左右有無障礙或車輛行人，並應讓行進中之車輛行人優先
    通行，而依當時之情形又無不能注意之情事，竟疏未注意及
    此，貿然自前開地點起駛進入軍福十一路之車道，適甲○○騎
    乘車牌號碼000-000號普通重型機車，沿軍福十一路由東往
    西方向行經該處，見狀閃避不及而發生碰撞，致甲○○受有左
    側肱骨骨折之傷害。
二、案經甲○○訴由臺中市政府警察局第五分局報告臺灣臺中地方
    檢察署檢察官偵查起訴。
    理    由
壹、證據能力方面
一、按被告以外之人於審判外之言詞或書面陳述，除法律有規定
    者外，不得作為證據，刑事訴訟法第159條第1項雖定有明文
    。惟被告以外之人於審判外之陳述，雖不符同法第159條之1
    至第159條之4之規定，而經當事人於審判程序同意作為證據
    ，法院審酌該言詞陳述或書面陳述作成時之情況，認為適當
    者，亦得為證據，同法第159條之5第1項亦有明文。本判決
    所引用證人即告訴人甲○○於審判外之陳述，雖屬傳聞證據，
    惟經本審審理時提示並告以要旨，檢察官及被告丙○○均同意
    該等證據之證據能力（見本院卷第79頁），本院審酌上開被
    告以外之人於審判外陳述作成時之情況，並無不能自由陳述
    之情形，亦未有違法、不當或其他瑕疵，且與待證事實具有
    關連性，以之作為證據應屬適當，認均有證據能力。
二、又傳聞法則乃對於被告以外之人於審判外之言詞或書面陳述
    而為之規範。本案判決以下引用之非供述證據，並無刑事訴
    訟法第159條第1項規定傳聞法則之適用，經本審於審理時依
    法踐行調查證據程序，與本案待證事實具有自然之關聯性，
    且為當事人所不爭執（見本院卷第79頁至第81頁），亦無證
    據證明係公務員違法取得之物，依法自得作為證據。
貳、實體方面
一、認定犯罪事實所憑之證據及理由
　　上揭犯罪事實，業據被告於本院審理時坦承不諱，核與證人
    即告訴人甲○○於警詢所為指訴情節大致相符，並有110年10
    月17日員警職務報告、J8A-089號、617-JLC號車號查詢機車
    車籍、被告之證號查詢機車駕駛人資料、道路交通事故現場
    圖、道路交通事故調查報告表（一）、（二）、臺中市車輛
    行車事故鑑定委員會110年9月7日中市車鑑字第1100006055
    號函暨所附中市車鑑0000000案鑑定意見書、臺中市交通事
    件裁決處111年10月14日中市交裁管字第1110082302號函暨
    所附覆議字第0000000案覆議意見書、本院111年11月30日勘
    驗筆錄及擷圖各1份、現場照片共17張在卷可稽（見偵卷第9
    頁、第23頁至第26頁、第31頁至第35頁、第43頁至第65頁；
    本院卷第49頁至第52頁、第78頁、第85頁至第91頁），足見
    被告任意性自白與事實相符，堪以採信。又告訴人所受左側
    肱骨骨折之傷害，亦有告訴人之仁愛醫療財團法人110年10
    月4日診斷證明書1紙存卷可參（見偵卷第21頁），且所受傷
    勢亦與被告過失行為間具有相當因果關係。本案事證明確，
    被告犯行洵堪認定，應予依法論科。
二、論罪科刑
　　核被告所為，係犯刑法第284條前段之過失傷害罪。又被告
    在犯罪後未經發覺前，向到場處理之員警自首而接受裁判，
    此有臺中市政府警察局道路交通事故肇事人自首情形紀錄表
    可參（見偵卷第41頁），爰依刑法第62條前段之規定，減輕
    其刑。爰以行為人責任為基礎，審酌被告因前揭過失肇致本
    件事故，並使告訴人受有上揭傷勢，其過失程度、肇事情節
    、告訴人所受傷害之情狀，及被告犯後坦承犯行，然因請求
    金額差距過大迄今未與告訴人達成和解之犯後態度；暨被告
    自述大專畢業之智識程度，目前在家中幫忙，需扶養一名未
    成年子女及胞兄，領有中低收入戶證明之家庭經濟狀況，並
    有臺中市北屯區中低收入戶證明書可佐（見本院卷第39頁、
    第82頁）等一切情狀，量處如主文所示之刑，並諭知易科罰
    金之折算標準。
依刑事訴訟法第299條第1項前段，刑法第284條前段、第62條前
段、第41條第1項前段，刑法施行法第1條之1第1項，判決如主文
。
本案經檢察官詹常輝提起公訴，檢察官乙○○到庭執行職務。
中　　華　　民　　國　　111 　年　　12　　月　　21　　日
                  刑事第十二庭  法  官  吳逸儒
以上正本證明與原本無異。
如不服本判決應於收受送達後20日內向本院提出上訴書狀，並應
敘述具體理由；其未敘述上訴之理由者，應於上訴期間屆滿後20
日內向本院補提理由書（均須按他造當事人之人數附繕本）「切
勿逕送上級法院」。
告訴人或被害人如不服判決，應備理由具狀向檢察官請求上訴，
上訴期間之計算，以檢察官收受判決正本之日起算。
  　 　　 　　　　　　　　　　　書記官  陳俞君
中　　華　　民　　國　　111 　年　　12　　月　　21　　日

附錄論罪科刑法條
中華民國刑法第284條
因過失傷害人者，處1年以下有期徒刑、拘役或10萬元以下罰金
；致重傷者，處3年以下有期徒刑、拘役或30萬元以下罰金。